臺灣嘉義地方法院民事裁定
111年度重訴字第80號 
原      告  吳國全  
訴訟代理人  劉烱意律師
複代理人    歐陽圓圓律師
被      告  三貴建設股份有限公司

兼
法定代理人  洪裕原  
被      告  洪三義  

            方月華  

上三人共同
訴訟代理人  林信宏律師
被      告  王薏涵  

上列當事人間請求損害賠償事件，本院裁定如下：
    主  文
本件訴訟標的價額核定為新台幣（下同）1,500萬元。
    理  由
一、按訴訟標的之價額，由法院核定。核定訴訟標的之價額，以
    起訴時之交易價額為準，無交易價額者，以原告就訴訟標的
    所有之利益為準，民事訴訟法第77條之1第1項、第2項定有
    明文。又以一訴主張數項標的者，其價額合併計算之。但所
    主張之數項標的互相競合或應為選擇者，其訴訟標的價額，
    應依其中價額最高者定之。以一訴附帶請求其孳息、損害賠
    償、違約金或費用者，不併算其價額，民事訴訟法第77條之
    2定有明文。所謂「以一訴附帶請求」者，以附帶請求與主
    請求標的間須有主從關係，且附帶請求係隨主訴訟標的之法
    律關係存在而發生者，始有本條項「不併算其價額」規定之
    適用（最高法院103年度台抗字第666號、109年度台抗字第7
    77號裁定意旨參照）。
二、本件原告訴之聲明為：㈠被告應連帶給付原告1,500萬元，及
    自民國106年11月28日起至清償日止，按週年利率百分之5計
    算之利息。㈡被告應連帶給付原告3,000萬元，及自起訴狀繕
    本送達翌日起至清償日止，按年息百分之5計算之利息。原
    告訴之聲明一之請求權基礎為撤銷契約、解除契約、侵權行
    為、不當得利等法律關係，及系爭契約第8條、第9條之約定
    （本院卷第175頁），並為擇一請求（本院卷第15頁），訴
    之聲明二之請求權基礎為系爭契約第9條之約定。而系爭契
    約第8條係約定：出賣人（即被告洪三義，下同）擔保出賣
    標的物之所有權完整無瑕疪，無他項權利設定負擔，如有任
    何糾紛致承買人（即原告，下同）受有損害時，出賣人願負
    損害賠償之責。第9條則約定：承買人如違約不買或不履行
    按約交付價款時，願將已付之定金、價金全部由出賣人沒收
    ，解除買賣契約；若出賣人不賣或不履行交付買賣標的物，
    以及中途發生糾葛致不能出賣等情事時，應將已收定金、價
    金加倍賠償與承買人做為違約金等語（本院卷第19、20頁）
    。
三、被告雖抗辯原告訴之聲明二關於違約金之請求，非附帶請求
    ，兩項請求間更無主從、依附或牽連關係，應分別為獨立之
    請求，自應依民事訴訟法第77條之2第1項之規定合併計算價
    額，並以此核算訴訟費用云云（本院卷第117至119頁）。惟
    查關於上開違約金3,000萬元部分，原告係主張依系爭契約
    第9條之體系解釋，契約當事人如有違約，他造皆有契約解
    除權，本件被告有嚴重違約之情事，原告自得依系爭契約第
    9條之約定解除契約，並請求違約金等語（本院卷第176頁）
    ，則就原告主張依系爭契約第9條之約定解除契約之主請求
    ，與依系爭契約第9條之約定請求違約金之附帶請求，2者有
    主從關係，且違約金附帶請求係隨主訴訟標的之法律關係（
    即解除契約）存在而發生者，依前揭說明，應依民事訴訟法
    第77條之2第2項之規定，不併算其價額。被告抗辯應併算其
    價額，尚無可採。
四、綜上，本件訴訟標的價額核定為1,500萬元，爰裁定如主文
    。
中　　華　　民　　國　　111 　年　　11　　月　　24　　日
                  民事第一庭  法　官　陳美利   
以上正本係照原本作成。
如不服本裁定，應於裁定送達後10日內，以書狀向本院提出抗告
狀（須按對造人數提出繕本），並繳納抗告費。
中　　華　　民　　國　　111 　年　　11　　月　　24　　日
                              書記官  吳佩芬